臺灣板橋地方法院交通事件裁定
原處分機關　交通部公路總局臺北區監理所
異　議　人
即受處分人　甲○○
上列異議人即受處分人因違反道路交通管理處罰條例案件，對於
交通部公路總局臺北區監理所於民國96年4月27日北監自裁字裁
40－Z00000000號所為之處分，聲明異議，本院裁定如下：
    主  文
異議駁回。
    理  由
一、按汽車行駛於高速公路，不遵使用限制、禁止、行車管制及
    管理事項之管制規則而未保持安全距離者，處汽車駕駛人新
    臺幣（下同）3 千元以上6 千元以下罰鍰，並記違規點數1
    點，道路交通管理處罰條例第33條第1 項第2 款、第63條第
    1 項第1 款分別定有明文。次按汽車行駛高速公路，前後兩
    車間之行車安全距離，在正常天候狀況下，小型車：車輛速
    率之每小時公里數值除以2 ，單位為公尺，高速公路及快速
    公路交通管制規則第6 條第1 項第1 款亦有明文。準此，小
    型車行駛高速公路，車速為時速20公里者，前後兩車間應保
    持10公尺以上之行車安全距離；時速30公里時，應保持15公
    尺以上之行車安全距離自明。
二、異議意旨略以：異議人駕駛車號V5-0565 號自小客車行駛於
    國道一號高速公路南下46公里處，因為塞車而走走停停，致
    撞上前車，竟遭警察開單舉發未保持安全距離；惟交通安全
    規則關於安全距離之規定並不合理，實難甘服原處分機關之
    裁決，爰依法聲明異議，請求撤銷原處分云云。
三、經查：
  (一)異議人即受處分人甲○○於民國96年2 月14日下午3 時13分
    許，駕駛車號V5-0565 號自小客車，行經國道1 號高速公路
    南下46公里處時，因追撞前方同方向由林聖佳駕駛之車號YV
    -2315 號自小客車肇事，嗣警方據報前往處理，經警認異議
    人有「未保持安全距離」之違規行為，予以當場掣單舉發等
    情，有公警局交字第Z00000000 號舉發違反道路交通管理事
    件通知單1 件附卷可稽。
  (二)關於異議人於上揭時地駕車肇事前，係以時速20至30公里行
    駛，而與前方林聖佳所駕駛之車號YV-2315 號自小客車僅保
    持1 個車身一節，已據異議人於96年2 月14日國道公路警察
    局員警詢問時自承：「（問：肇事前行進方向及肇事經過情
    形？）當時我從士林出發，欲前往新竹，於上述時地行駛於
    內側車道，因未注意安全距離，而追撞前車肇事。」、「（
    問：發現危險時距離對方多遠？採取何種反應措施？）大約
    1 個車身，緊急踩煞車。」、「（問：肇事當時行車速率多
    少？）20至30公里/ 小時。」等語在卷，核與證人即遭異議
    人追撞之駕駛人林聖佳於96年2 月14日國道公路警察局員警
    詢問時所述：「（問：肇事前行進方向及肇事經過情形？）
    當時我從堤頂大道上，欲前往鶯歌，於上述時地行駛於內側
    車道，當時車流甚多，速度很慢，不知何故，後方一部自小
    客車由後追撞。」、「（問：第一次撞擊之部位？車損情形
    ？）後車尾，行李箱凹陷。」、「（問：肇事當時行車速率
    多少？）20至30公里/ 小時。」等情節相符，有內政部警政
    署國道公路警察局第一警察隊於96年6 月21日公警一交字第
    0960104029號函所附之國道公路警察局道路交通事故談話紀
    錄表2 件暨車損照片5 幀附卷可稽；再參以證人即到場處理
    之員警江乾元於本院調查時證稱：「在今年2 月14日下午我
    接獲勤務通報，我趕到現場處理，依現場狀況，因為現場有
    移動到路肩，所以我們沒有做現場圖，只有照相。」、「（
    問：當天為何會開這樣的罰單？如何判斷？）因為未保持安
    全距離，我們是依照車損的狀況來判斷。因為前車受損是在
    車尾，後車車損是在前車頭，很明顯就是追撞。」、「（問
    ：如果前車臨時煞車追撞，是否屬於你們上開判斷的標準？
    ）如果是在塞車的情形下，大家的車速都不高，如果遇到前
    車有狀況就會煞車，後車應該隨時注意這種狀況，如果沒有
    注意，而去追撞前車就應該負責。如果只是單純塞車我們不
    會對未保持安全距離開罰單，而必須是有肇事的情形，我們
    才會舉發。」等語（見本院卷第42頁、第43頁），可徵員警
    亦係依據現場情形判斷異議人係因未保持車距而追撞前車後
    才掣單處罰，並非單純以塞車情形下未保持車距為舉發理由
    ，是員警於擎單舉發時即已考量到交通雍塞狀況，而兼顧情
    理，至交通安全規則關於安全距離之規定是否合理，事關立
    法機關權責，非本院所得審酌，異議人以該安全距離之規定
    不合理為由聲明異議，自屬無據，故異議人所提出於96年5
    月17日（以照片所顯示之日期為依據）前往上開地點所拍攝
    之照片5 幀，要證明交通安全距離之規定不合理云云，本院
    爰不再予論述。
  (三)異議人雖於本院調查時改稱：「…我當時有跟警察反應，我
    是要趕去客戶那裡，當時我的手提電腦從右前座的座椅掉到
    腳踏板的地方，我正要撿拾，所以我應該是踩著煞車，撿起
    來時我就發現車子碰到前車，我也不知道為什麼會這樣。」
    云云，惟如異議人係踩著煞車，則其所駕駛之上開自小客車
    應呈靜止狀態，應無撞擊前車之理，況其於上開時地駕駛汽
    車時，竟分神撿拾掉落腳踏板處之手提電腦，有無確實踩住
    煞車，亦非無疑，是其於本院調查時所辯，尚難憑為其有利
    之認定。異議人於前揭肇事時地之時速既約20至30公里，揆
    諸首揭規定，應與前車保持至少10至15公尺以上之距離，惟
    異議人所駕駛之上開自小客車竟與前開相距僅1 個車身（約
    5 、6 公尺）左右，是上開追撞事故，應係異議人駕駛自小
    客車未與前車保持安全距離之違規事實，應堪認定。
四、末按基於法規之申請，以掛號郵寄方式向行政機關提出者，
    以交郵當日之郵戳為準，行政程序法第49條有明文規定。查
    本件異議人交通違規之應到案日期為96年3 月1 日以前，惟
    異議人遲至96年3 月2 日始向原處分機關以郵寄方式提出申
    訴，有上開舉發違反道路交通管理事件通知單及異議人付郵
    信封上之郵戳暨交通部公路總局臺北區監理所96年10月1 日
    北監自字第0961012270號函1 件在卷可稽，已逾應到案日期
    1 日，原處分機關依據道路交通管理處罰條例第33條第1 項
    第2款 、第63條第1 項第1 款及違反道路交通管理事件統一
    裁罰基準表規定，裁處罰鍰新臺幣4 千元，並記違規點數1
    點，核無違誤，自應予維持。本件異議為無理由，應予駁回
    。
五、據上論斷，應依道路交通管理處罰條例第87條第2 項，道路
    交通案件處理辦法第19條，裁定如主文。
中　　華　　民　　國　　96　　年　　10　　月　　31  　日
                      交通法庭  法　官  李麗珠
上列正本證明與原本無異。
如不服本裁定，應於裁定送達後五日內敘明抗告理由，向本院提
出抗告狀。
                                書記官  林政良
中　　華　　民　　國　　96　　年　　10　　月　　31　　日
